# 求教-顺流交易已实现部分的合并处理

提问人：tjt123 时间：2016-03-14 09:52:55
求教各位，通过参考逆流第二年恢复的处理和单行合并的理念，我理解对于已实现的顺流交易，在合并层面也需要进行以下处理：
借：营业收入 贷：营业成本 贷：投资收益
问题： 1 、处理是否正确？ 2 、由于准则里面没有提及，各位是否找到过明确依据？

回答人：chenyiwei
这个问题以前讨论过。我倾向于这样处理，即对于本期内发生且期末已经实现的顺流交易，尽管个别报表层面权益法核算时不需要调整，但合并报表层面仍应做上述调整，以体现单行合并的理念。 反过来，如果前一年末未实现的顺流交易损益在本年度实现，本年度除了在个别报表层面进行权益法核算时通过长期股权投资和投资收益项目调整以外，在合并报表层面倒是不需要再做进一步的调整分录了。

提问人：tjt123 时间：2016-03-15 14:09:12
现在在内部争论是否就对外销售的顺流交易恢复收入、成本；我认为不应该恢复，但实在拿不出明确的依据支持自己的理念。

回答人：chenyiwei
其实很好理解：第二年顺流交易损益的实现是通过联营企业的对外销售，但联营企业报表不纳入合并报表，所以不可能在合并报表层面体现对外销售收入。

提问人：caaa 时间：2017-07-17 16:51:47
我采取的是第一年未实现部分抵消收入成本投资收益，已实现部分不处理。 这种情况下第二年实现时，要恢复第一年抵掉的收入成本吗？

回答人：chenyiwei
第二年只需延续上一年抵销对年初未分配利润和投资收益的影响即可，无需恢复前期被抵销的收入、成本，因为顺流交易损益的实现是通过联营企业将标的资产对外出售，而联营企业的销售收入本来就不单独确认在报表中。